臺灣士林地方法院刑事判決　　　　　　　96年度易字第1018號
公　訴　人　臺灣士林地方法院檢察署檢察官
被　　　告　甲○○
上列被告因毒品危害防制條例案件，經檢察官提起公訴（96年度
毒偵字第851 號），及臺灣桃園地方法院檢察署移送併案審理（
96年度毒偵字第2795號），被告為有罪之陳述，本院裁定改行簡
式審判程序，並判決如下：
    主  文
甲○○施用第二級毒品，累犯，處有期徒刑陸月，如易科罰金以
新臺幣壹仟元折算壹日。扣案之安非他命壹包（毛重壹點柒公克
）沒收銷燬。
    事  實
一、甲○○前因施用毒品案件，經觀察、勒戒後，認無繼續施用
    毒品之傾向，於民國91年11月22日，由臺灣士林地方法院檢
    察署檢察官以91年度毒偵字第1102號為不起訴處分確定，並
    於91年11月26日釋放出所。又於94年間因施用毒品案件，經
    臺灣士林地方法院檢察署檢察官以95年度毒偵字第228 號提
    起公訴，經本院於95年6 月19日以95年度訴字第487 號判決
    施用第一級毒品，處有期徒刑六月，施用第二級毒品，處有
    期徒刑三月，應執行有期徒刑八月確定，於96年3 月6 日易
    科罰金執行完畢。詎其仍不知悔改，於前開觀察、勒戒執行
    完畢釋放後五年內，復基於施用第二級毒品安非他命之犯意
    ，自96年2 月底起至96年5 月18日止，在新竹市○○路○段
    263 號8 樓之4 住處，反覆施用第2 級毒品安非他命多次，
    嗣於96年3 月5 日上午10時40分許，因另案通緝為警在新竹
    市○○路○ 段263 號8 樓之4 緝獲，經採集其尿液送驗結果
    呈安非他命及甲基安非他命陽性反應，始悉上情；又於96
    年5 月19日上午9 時30分許，在桃園縣龍潭鄉○道○號○路
    北向72公里處，為警查獲，並在其所駕駛汽車上扣得安非他
    命一包（毛重1. 7公克）。
二、案經新竹市警察局移送臺灣士林地方法院檢察署檢察官偵查
    起訴及臺灣桃園地方法院檢察署移送併案審理。
    理  由
一、前揭犯罪事實，業據被告甲○○於本院準備程序及審理時供
    認不諱（見96年7 月18日準備程序筆錄及審判筆錄），又被
    告二次為警查獲時經採集其尿液送檢驗結果，均呈安非他命
    、甲基安非他命陽性反應，有昭信科技顧問股份有限公司96
    年3 月28日濫用藥物尿液檢體檢驗報告及臺灣檢驗科技股份
    有限公司96年6 月1 日編號CH/2007/50781 號濫用藥物尿液
    檢驗報告各一紙在卷可稽（見851 號偵查卷第11頁、2795號
    偵查卷第37頁），復有安非他命一包扣案可資佐證，足徵被
    告自白與事實相符。本件事證明確，被告犯行堪以認定。
二、按犯毒品危害防制條例第10條之施用毒品罪者，檢察官應聲
    請法院裁定令被告入勒戒處所觀察、勒戒。觀察、勒戒後，
    檢察官依據勒戒處所之陳報，認受觀察、勒戒人無繼續施用
    毒品傾向者，應即釋放，並為不起訴處分；認受觀察、勒戒
    人有繼續施用毒品傾向者，檢察官應聲請法院裁定令入戒治
    處所施以強制戒治。經觀察、勒戒或強制戒治執行完畢釋放
    後，五年內再犯毒品危害防制條例第十條之罪者，檢察官或
    少年法院應依法追訴或裁定交付審理，毒品危害防制條例第
    20條第1 項、第2 項、第23條第2 項分別定有明文。查被告
    前因施用毒品案件，經觀察、勒戒後，認無繼續施用毒品之
    傾向，於民國91年11月22日，由臺灣士林地方法院檢察署檢
    察官以91年度毒偵字第1102號為不起訴處分確定，並於91年
    11月26日釋放出所，有臺灣士林地方法院檢察署91年度毒偵
    字第1102號不起訴處分書、臺灣士林地法院檢察署刑案資料
    查註表及法務部全國檢察官線上查詢刑案人犯在監所最新資
    料報表各一份在卷可稽，被告於前案觀察、勒戒執行完畢釋
    放後，五年內再犯毒品危害防制條例第十條之罪，經檢察官
    提起公訴，本院應予審理。又按安非他命係毒品危害防制條
    例第2 條第2 項第2 款所稱之第二級毒品。核被告施用安非
    他命之行為，係犯毒品危害防制條例第10條第2 項之施用第
    二級毒品罪，被告持有安非他命進而施用，其持有安非他命
    之低度行為應為施用安非他命之高度行為所吸收，不另論罪
    。被告基於一個決意，多次施用安非他命，數行為於密切接
    近之時地實施，侵害同一法益，且施用毒品之行為本具有成
    癮性，極難戒絕，具有反覆施用之性質，其行為之獨立性極
    為薄弱，客觀上無法將其各次施用毒品之行為獨立成罪，在
    法律評價上應屬包括一罪之集合犯。臺灣桃園地方法院檢察
    署移送併辦被告施用安非他命犯行部分，雖未經檢察官提起
    公訴，惟與起訴部分有集合犯一罪之關係，本院自應併予審
    理。又被告有事實欄所述犯罪科刑執行之情形，有臺灣高等
    法院被告前案紀錄表在卷可憑，其於有期徒刑執行完畢後五
    年內，再故意犯本件有期徒刑以上之罪，應依刑法第47條第
    1 項規定論以累犯，並加重其刑。爰審酌被告有多次施用毒
    品前科，素行不佳，施用毒品時間、次數，及犯罪戕害自己
    身心健康，與犯罪後供認犯行之態度等一切情狀，量處如主
    文所示之刑，並諭知易科罰金之折算標準。又被告犯罪行為
    之一部在96年4 月25日以後，不得適用中華民國九十六年罪
    犯減刑條例予以減刑（參考司法院院解字第3540號解釋及最
    高法院70年臺非字第135 號判例），併此敘明。
三、扣案之安非他命一包（毛重1.7 公克），為查獲之第二級毒
    品，不問屬於被告與否，應依毒品危害防制條例第18條第1
    項前段之規定宣告沒收銷燬。
據上論斷，應依刑事訴訟法第299 條第1 項前段、第273 條之1
第1 項，毒品危害防制條例第10條第2 項、第18第1 項前段，刑
法第11條前段、第41條第1 項前段、第47條第1 項，判決如主文
。判決如主文。
本案經檢察官高俊申到庭執行職務。
中　　華　　民　　國　　96　　年　　8 　　月　　8 　　日
                  刑事第三庭法  官  周明鴻
以上正本證明與原本無異。
如不服本判決應於判決送達後10日內向本院提出上訴狀。
                            書記官  丁梅芬
中　　華　　民　　國　　96　　年　　8 　　月　　9 　　日
附錄本案論罪科刑法條之依據：
毒品危害防制條例第10條第2 項
施用第二級毒品者，處 3 年以下有期徒刑。
